【裁判字號】    92,交抗,80
【裁判日期】    920522
【裁判案由】    聲明異議
【裁判全文】
臺灣高等法院臺南分院刑事裁定            九十二年度交抗字第八號        Ａ
      抗  告  人
      即異議人    乙  ○  ○
右列抗告人因聲明異議案件，不服中華民國九十二年三月十九日臺灣雲林地方法院交
通法庭裁定（九十二年度交聲字第三三號，處分案號：交通部公路總局嘉義區監理所
雲林監理站雲監五字第裁七二—ＡＢＷ四九一三六○號）提起抗告，本院裁定如左：
      主      文
抗告駁回。
      理      由
一、抗告意旨略以：案發當時，警員開單告發後，抗告人曾與之爭辯，該警員已坦承
    確實係看錯，乃對抗告人表示，抗告人確無闖紅燈云云，原裁定未仔細審究。為
    此，依法提起抗告，求為撤銷原裁定云云。
二、按汽車駕駛人，行經有燈光號誌管制交岔路口闖紅燈者，處新台幣（下同）一千
    八百元以上五千四百元以下罰鍰，並記違規點數三點；道路交通管理處罰條例第
    五十三條、第六十三條第一項第三款分別定有明文。經查：
  (一)抗告人於九十年七月廿五日晚上七時卅分許，騎乘ＧＩＴ—六二八號機車，在台
    北市○○○路、建民路口，由南往北行駛，行經有燈光號誌管制交岔路口，為台
    北市石牌派出所警員甲○○，以抗告人闖紅燈為由，予以舉發，並將抗告人，移
    送交通部公路總局嘉義區監理所雲林監理站（下稱雲林監理站），裁處抗告人四
    千五百元等情，已據警員甲○○在本院，供證屬實（詳本院卷十六至廿頁），復
    有台北市政府警察局舉發違反道路交通管理事件通知單、交通部公路總局嘉義區
    監理所雲林監理站雲監五字第裁七二—ＡＢＷ四九一三六○號違反道路交通管理
    事件裁決書及郵件回執在卷可佐（詳原審卷五至七頁）。以此觀之，抗告人於右
    揭時地，確有闖紅燈之違規情事，應屬實情。
  (二)至抗告意旨辯稱：警員開單告發後，曾承認看錯云云。惟查：抗告人於九十年七
    月廿五日晚上七時卅分許，駕駛機車，行經有燈光號誌管制交岔路口，明知燈光
    號誌為紅燈，其他機車騎士，在交岔路口停等紅燈，抗告人竟未停車，等候變換
    燈號，即逕由南往北闖越紅燈，適警員甲○○與所屬巡佐，亦在該處停等紅燈，
    見狀後即駕駛機車，上前攔阻抗告人，並告知抗告人違規事實。而抗告人亦承認
    有違規行為，經警員甲○○開單告發，抗告人竟拒在告發單簽名等情，業據警員
    甲○○於本院供明在卷（詳本院卷十六至廿頁）。依此，警員甲○○係親眼目睹
    抗告人闖紅燈，並攔阻告知抗告人違規，始予開單告發。抗告人行經交岔路口時
    確有違規事實，殆可確認。抗告人所辯，係警員看錯，為飾責之詞，不足採信。
三、綜上各情，原處分機關，依道路交通管理處罰條例第五十三條、第六十三條第一
    項第三款規定，裁處抗告人罰鍰新台幣四千五百元，並記違規點數三點，原審認
    原處分機關，所為裁處，核無不合，而駁回抗告人異議。本院經核原裁定，認事
    用法，均無違誤。抗告意旨，仍執前詞，並指摘原裁定不當云云，為無理由，應
    予駁回。
據上論斷，應依道路交通案件處理辦法第廿六條，刑事訴訟法第四百十二條，裁定如
主文。
中    華    民    國      九十二      年      五      月      二十二    日
                                  臺灣高等法院臺南分院刑事第七庭
                                      審判長法官  蔡    崇    義
                                            法官  許    進    國
                                            法官  董    武    全
右正本證明與原本無異。
不得再抗告。
                                      法院書記官  黃    全    忠
中    華    民    國      九十二      年      五      月      二十六    日


司法院資訊處製作；財團法人民間司法改革基金會備份。
